【裁判字號】    97,裁,3935
【裁判日期】    970814
【裁判案由】    進口貨物核定稅則號別
【裁判全文】
最  高  行  政  法  院  裁  定
                                      97年度裁字第3935號
上  訴  人  雄浪國際股份有限公司
代  表  人  甲○○○
訴訟代理人  余泰鑫  律師
被 上訴 人  財政部基隆關稅局
代  表  人  乙○○
                          送達代收人  丙○○
上列當事人間進口貨物核定稅則號別事件，上訴人對於中華民國
97年5月8日臺北高等行政法院96年度訴字第2610號判決，提起上
訴，本院裁定如下：
    主  文
上訴駁回。
上訴審訴訟費用由上訴人負擔。
    理  由
一、按對於高等行政法院判決之上訴，非以其違背法令為理由，
    不得為之，行政訴訟法第242條定有明文。依同法第243條第
    1項規定，判決不適用法規或適用不當者，為違背法令；而
    判決有同條第2項所列各款情形之一者，為當然違背法令。
    是當事人對於高等行政法院判決上訴，如依行政訴訟法第24
    3條第1項規定，以高等行政法院判決有不適用法規或適用不
    當為理由時，其上訴狀或理由書應有具體之指摘，並揭示該
    法規之條項或其內容；若係成文法以外之法則，應揭示該法
    則之旨趣；倘為司法院解釋或本院之判例，則應揭示該判解
    之字號或其內容。如以行政訴訟法第243條第2項所列各款情
    形為理由時，其上訴狀或理由書，應揭示合於該條項各款之
    事實。上訴狀或理由書如未依此項方法表明，或其所表明者
    與上開法條規定不合時，即難認為已對高等行政法院判決之
    違背法令有具體之指摘，其上訴自難認為合法。
二、本件上訴人對於高等行政法院判決上訴，主張：系爭貨物係
    以DVI作為輸入端子之LCD MONITOR（液晶顯示器），應歸列
    原申報稅則號別8471.60.90號「自動資料處理機顯示單元」
    （稅率FREE）。原判決遽為系爭貨物應歸列稅則號別第8528
    號「影像監視器」之認定，未於判決理由說明如何符合其要
    件之事實（功能）；且對於上訴人所提系爭貨物之進口報單
    、經濟部工業局92年4月16日函、臺北市電腦商業同業公會9
    2年4月11日電秘字第071號函等有利於上訴人之書證，摒棄
    不採，又未說明不採之理由，其判決有判決不備理由與判決
    不適用海關進口稅則解釋準則二（甲）規定之違法。至經濟
    部國貿局函所轉述歐盟部長理事會第493/2005號規章之見解
    ，並非依據本案系爭貨物之具體事實加以認定。再者，原判
    決未進行系爭貨物之勘驗鑑定調查程序，亦未闡明當事人盡
    聲明證據之能事，顯有判決不適用證據法則與違背闡明義務
    之違法等情，據為指摘原判決違背法令之理由。但原判決已
    在理由欄中詳細說明，對系爭進口貨物進行類別涵攝之法律
    定性過程所依憑之理由，且定性活動是法律涵攝活動，而非
    單純之事實認識活動，自然要取向規範目標而為認定，被上
    訴人職掌進口貨物之稅則分類業務，熟悉稅則法令，其對系
    爭貨物之法律定性，自然會比經濟部工業局或臺北市電腦商
    業同業公會更具權威性，原判決自得予以採擇。在此情況下
    ，前開上訴理由，無非係就原審取捨證據、認定事實之職權
    行使，指摘其為不當，並就原審已論斷者，泛言未論斷，或
    就原審所為論斷，泛言其論斷矛盾，而非具體表明合於不適
    用法規、適用法規不當、或行政訴訟法第243條第2項所列各
    款之情形，難認對該判決之如何違背法令已有具體之指摘。
    依首開規定及說明，應認其上訴為不合法。
三、據上論結，本件上訴為不合法。依行政訴訟法第249條第1項
    前段、第104條、民事訴訟法第95條、第78條，裁定如主文
    。
中    華    民    國    97    年    8     月    14    日
                    最高行政法院第一庭
                        審判長法官  鄭  淑  貞
                              法官  林  茂  權
                              法官  吳  慧  娟
                              法官  鄭  小  康
                              法官  帥  嘉  寶
以  上  正  本  證  明  與  原  本  無  異
中    華    民    國    97    年    8     月    18    日
                              書記官  莊  俊  亨


司法院資訊處製作；財團法人民間司法改革基金會備份。
